臺灣桃園地方法院民事裁定　　　　100 年度司養聲字第238 號
聲　請　人
即被收養人　冉彩雲
相　對　人
即　收養人　冉國祿（已歿）
上列聲請人聲請養父死亡後許可終止收養關係事件，本院裁定如
下：
    主  文
許可終止聲請人冉彩雲（女；民國○○年○ 月○○日生；身分證統一
編號：Ｚ000000000號）與冉國祿（男；民國○○年○ 月○○日生；民
國93年5 月2 日死亡）間之收養關係。
聲請程序費用由聲請人負擔。
    理  由
一、本件聲請意旨略以：聲請人冉彩雲（民國○○年○ 月○○日生）
    年幼時因原生家庭經濟因素，遂出養於養父冉國祿，今養父
    已於民國93年5 月2 日死亡，聲請人欲認祖歸宗，且養父另
    育有一子冉學云。爰提出聲請人戶籍謄本、遺產分割協議等
    為證，請求法院許可聲請人終止與養父冉國祿間之收養關係
    等語。
二、按「養父母死亡後，養子女得聲請法院許可終止收養（第1
    項）；法院認終止收養顯失公平者，得不許可之（第4 項）
    」）；又「民法第1080條第2 項、第1080條之1 第1 項所定
    聲請認可、許可終止收養事件，由養子女住所地之法院管轄
    」，民法第1080條之1 第1 項、第4 項、非訟事件法第136
    條分別定有明文。此立法之目的乃在保護子女利益，使子女
    在養父母死亡後，仍有聲請法院許可終止收養之機會。
三、查本件聲請人主張之事實，業據提出聲請人戶籍謄本、遺產
    分割協議等為證，復據聲請人到庭陳述明確，自堪信為真實
    。經本院函財政部臺北市國稅局查明收養人死亡時遺產稅申
    報情形，據該所函復之遺產稅申報書、繼承系統表及遺產稅
    免稅證明書，足認養父冉國祿死後由其配偶、冉學云及聲請
    人冉彩雲共同繼承，此觀該所100 年8 月25日財北國稅資字
    第1000238005號函暨其所附之養父冉國祿遺產稅申報資料，
    附卷可稽；再查養父冉國祿之全體繼承人另有作成遺產分割
    協議書，協議將養父冉國祿之遺產內不動產部分均由冉學云
    單獨取得，而聲請人僅分得現金伍仟元整，此有聲請人所提
    出之冉國祿遺產分割協議書可參；另佐以本院職權以稅務電
    子閘門資料查詢聲請人財產，均查無財產資料。足見聲請人
    雖未拋棄繼承養父冉國祿之應繼分，然事後經全體繼承人協
    議分割遺產，均未分得任何不動產，亦未有相當之金錢補償
    。又養父冉國祿另育有一名子女冉學云，益見本件收養關係
    之終止無礙於收養人香火之延續。綜上所述，聲請人之養父
    冉國祿既已死亡有子嗣，聲請人未有繼承養父冉國祿大筆遺
    產，基此，本件終止收養亦無何顯失公平之情形，揆諸前揭
    規定，自應許可。
四、依非訟事件法第21條第1 項前段，裁定如主文。
五、如不服本裁定，應於送達後10日內向本院提出抗告狀，並應
    繳納抗告費用新台幣1,000 元。
中    華    民    國   100    年    9     月    20    日
                  家事法庭    司法事務官
上列正本證明與原本無異。